【裁判字號】    89,易,2833
【裁判日期】    901221
【裁判案由】    賭博
【裁判全文】
臺灣臺北地方法院刑事判決                        八十九年度易字第二八三三號
    公  訴  人  台灣台北地方法院檢察署檢察官
    被      告  乙○○
                丁○○
                甲○○
                丙○○
右列被告因賭博案件，經檢察官提起公訴（八十九年度偵字第二一一０三號），本院
判決如左：
    主  文
乙○○、丁○○共同連續在公眾得出入之場所賭博財物，乙○○處罰金玖仟元，丁○○處罰金參千元，如易服勞役，均以參佰元折算壹日。扣案之電動賭博機具捌台（含
ＩＣ板拾貳塊）、賭資新台幣捌仟肆佰元、監視器貳支、螢幕壹個、電源遙控器壹個
、帳冊壹份均沒收。
甲○○、丙○○在公眾得出入之場所賭博財物，各處罰金貳仟元，如易服勞役，均以
參佰元折算壹日。扣案之電動賭博機具捌台（含ＩＣ板拾貳塊）、賭資新台幣捌仟肆
佰元均沒收。
    事  實
一、乙○○係台北縣新店市○○路四十四號「巧比檳榔攤」負責人，自民國八十九年
    十月十五日起，在上址後方房間不特定賭客可進出之公眾得出入場所，設置電動
    賭博機具「彈珠台」、「動物奇觀」、「滿貫大亨麻將台」各二台、「王牌對決
    」、「小瑪琍變異體」各一台，供賭客把玩，並自同日起，以每月新台幣（下同
    ）二萬四千元之代價，僱用與其有概括犯意聯絡之丁○○擔任兌換現金、記帳等
    工作，其賭博方法為賭客每次投入十元為賭注開始把玩，賭客如押中，可得倍數
    不等之分數，於遊戲結束後可依所得分數兌換現金，如未押中，則所投入之賭資
    由機具沒入歸店方贏得，以此先後多次連續與不特定賭客賭博財物。迄至同年月
    二十五日上午十一時三十分許，適有賭客甲○○、丙○○在上址以電動賭博機具
    賭博，為警當場查獲，並扣得上開電動賭博機具八台（含ＩＣ板十二塊）、賭資
    八千四百元，及乙○○所有供共同犯罪所用之監視器二支、螢幕一個、電源遙控
    器一個、帳冊一份。
二、案經台北縣警察局新店分局報請台灣台北地方法院檢察署檢察官偵查起訴。
    理  由
一、訊據被告乙○○固供承有於右揭時地設置上開電動賭博機具供人把玩之事實，被
    告丁○○固供承其受僱於乙○○擔任賣檳榔、兌換零錢、記帳等工作，被告甲○○、丙○○固均供承有於上開時地把玩電動賭博機具，然均矢口否認有何賭博犯
    行，被告乙○○辯稱：上開電玩只能把玩至分數結束，不可以兌換現金云云，被
    告丁○○辯稱：其只負責賣檳榔，不負責電動玩具之事云云，被告甲○○、丙○○均辯稱：其分數打完就走了，沒有兌換過現金云云。惟查，（一）右揭事實，
    業據被告乙○○於警訊時坦承不諱，且供認：「．．．各項電動玩具之玩法最後
    以計分累計後，可以兌換現金，未兌換其他物品」等語（見偵查卷第七頁背面）
    ，其雖於偵查中及本院審理時翻異前詞稱：警訊筆錄是警員根據自己意思所寫，
    其並沒有說可以兌換現金云云，然其不否認係出於自由意志製作警訊筆錄，員警
    並未刑求，且警訊筆錄係由其閱後始行簽名捺印，此有該警訊筆錄在卷可稽，被
    告乙○○並非無智識之人，當無輕率供述並簽署筆錄自陷不利地位之理，且證人
    即製作警訊筆錄之員警蔡擇亦證稱：據乙○○及賭客陳述，機器把玩結束後會有
    最終結果，其有問乙○○可否兌換現金或物品，乙○○有承認可以兌換現金等語
    （見本院九十年一月十七日筆錄），參以擺設電動賭博機具之上址牆上貼有以色
    紙書寫「．．．滿貫大亨押滿十分中正統役滿送嘟彭打火機一個」、「．．．凡
    押二十分以上中大女王頭贈送千禧金幣乙枚」等字，此有現場照片附卷足憑，而
    扣案之帳冊中，（八十九年）十月二十日之帳目交待項目欄記載：第二檯嘟彭抵
    現金三千元等字，足見被告於警訊所述可以兌換現金等語，應與事實相符而可採
    信，其上開辯解，乃屬事後卸責之詞，委無足採。（二）又上開電動賭博機具係
    擺設在巧比檳榔攤內之房間，被告丁○○對此亦知情，其並兌換硬幣予賭客把玩
    電動賭博機具等情，已據被告乙○○供明在卷，且證人甲○○、丙○○亦均供稱
    ：係向丁○○兌換錢幣等語（見本院八十九年十二月二十七日筆錄），參以被告
    丁○○亦供承帳冊接班人欄載「玉」之帳目，均係其所記的帳等情（見本院九十
    年一月十七日筆錄），其上除記載檳榔攤飲料、煙、檳榔等售貨帳目外，尚記載
    與電動賭博機具營收有關之細目（如：檯洗七百元、開幣一萬六千元等），是被
    告丁○○就該店所經營之賭博行為，即難諉為不知，而其負責看顧店面、兌換金
    錢、記帳等工作，所為事項屬賭博電玩營業之行為，與被告乙○○間顯有犯意聯
    絡及行為分擔無訛。（三）再上開贈送嘟彭打火機或金幣之宣傳紙，係張貼在電
    動賭博機具上方之牆上，賭客一入內即可望見乙情，有現場照片可稽，是賭客在
    店內把玩至一定分數或中大獎時，尚且贈送價值不斐之嘟彭打火機或金幣，被告
    甲○○、丙○○二人亦難謂不知其間有賭博情事。（四）此外，復有上開電動賭
    博機具八台（含ＩＣ板十二塊）、賭資八千四百元，及被告所有供犯罪所用之監
    視器二支、螢幕一個、電源遙控器一個、帳冊一份等扣案可證，益徵被告乙○○
    於警訊時出於任意性之自白確與事實相符，當屬可採，該店確有兌換現金予賭客
    之賭博情事甚明，至其嗣後翻異前詞及其餘被告所辯，均係圖卸飾詞，委無足採
    。本件事證明確，被告等犯行均堪認定。
二、核被告乙○○、丁○○、甲○○、丙○○所為，均係犯刑法第二百六十六條第一
    項前段之賭博罪。被告乙○○、丁○○間，有犯意聯絡及行為分擔，為共同正犯
    ；其二人於設置上開電動賭博機具期間內，與不特定顧客賭博財物之先後多次犯
    行，均時間緊接，所犯構成要件相同，顯係基於概括犯意為之，皆為連續犯，均
    應依刑法第五十六條規定，以一罪論，並加重其刑。爰審酌被告乙○○、丁○○
    、甲○○、丙○○之素行、犯罪之動機、目的、手段、所生危害及犯罪後之態度
    ，分別量處如主文所示之刑，並各諭知易服勞役之折算標準。扣案之電動賭博機
    具八台（含ＩＣ板十二塊）係當場賭博之器具，現金八千四百元係賭檯處之財物
    ，均應依刑法第二百六十六條第二項沒收；監視器二支、螢幕一個、電源遙控器
    一個、帳冊一份係被告乙○○所有供共同犯罪所用之物，業據被告乙○○供明在
    卷，均依刑法第三十八條第一項第二款沒收。
三、台灣板橋地方法院檢察署八十九年度偵字第二二四二二號移送併辦意旨另以：被
    告乙○○於右揭時、地，未依電子遊戲場業管理條例規定辦理營利事業登記，即
    行開業經營電子遊戲場業，因認被告乙○○所為另涉犯電子遊戲場業管理條例第
    二十二條之違反同條例十五條規定，未經辦理營利事業登記經營電子遊戲場業罪
    嫌。然按電子遊戲場業管理條例第三條規定「本條例所稱電子遊戲場業，指設置
    電子遊戲機供不特定人益智娛樂之營利事業」；同條例第四條第一項規定「本條
    例所稱電子遊戲機，指利用電、電子、電腦、機械或及他類似方式操縱，以產生
    或顯示聲光影像、圖案、動作之遊樂機具，或利用上述方式操縱鋼珠或鋼片發射
    之遊樂機具；但未具影像、圖案，僅供兒童騎乘者，不包括在內」；同法條第二
    項規定「前項電子遊戲機不得有賭博或妨害風化之設計及裝置，其分類如下：
    一、益智類、二鋼珠類、三、娛樂類」。又同條例第二十一條亦規定「電子戲場
    業不得設置本條例施行前已公告查禁之電子遊戲機供人娛樂」。足見非供人暫時
    娛樂之電動賭博機具並非電子遊戲場業管理條例所規範之對象。是電子遊戲場業
    管理條例第二十二條規定處罰者，限於行為人本得依同條例辦理營利事業登記，
    但卻未辦理營利事業登記即經營電子遊戲場業而言。倘行為人所擺設之遊戲機非
    屬同條例第四條所定之範圍，而為公告查禁之賭博性電動玩具，自非同條例第二
    十二條所規範得處罰之範疇。查本件被告乙○○所設置之機台均屬賭博性電動玩
    具，並供擺設與不特定賭客對賭之用，已如前述，自無就被告乙○○設置電動賭
    博機具行為，另論以電子遊戲場業管理條例第二十二條罪責之餘地。此外，復查
    無其他積極證據足資證明被告乙○○另有此部分犯罪，而檢察官對此部分亦未起
    訴，非起訴效力所及，本院自無從併予審理，宜退由台灣板橋地方法院檢察署檢
    察官另行偵辦，附此敘明。
四、被告丙○○經合法傳喚，無正當理由不到庭，惟本件係應科罰金之案件，爰不待
    其陳述，逕行判決。
據上論斷，應依刑事訴訟法二百九十九條第一項前段、第三百零六條，刑法第二十八
條、第五十六條、第二百六十六條第一項前段、第二項、第四十二條第二項、第三十
八條第一項第二款，罰金罰鍰提高標準條例第一條前段、第二條，判決如主文。
本案經檢察官邱舜韶到庭執行職務。
中      華      民      國    九十      年     十二     月    二十一    日
                                    台灣台北地方法院刑事第七庭
                                        法  官  蕭  清  清
右正本證明與原本無異。
如不服本判決應於送達後十日內向本院提出上訴狀。
                    書記官  劉  麗  英
中      華      民      國   九十一     年     二       月     一       日
附錄本案論罪科刑法條：
刑法第二百六十六條
在公共場所或公眾得出入之場所賭博財物者，處一千元以下罰金。但以供人暫時娛樂
之物為賭者，不在此限。
當場賭博之器具與在賭檯或兌換籌碼處之財物，不問屬於犯人與否，沒收之。


司法院資訊處製作；財團法人民間司法改革基金會備份。
